臺灣新竹地方法院刑事判決
109年度交易字第507號
公  訴  人  臺灣新竹地方檢察署檢察官
被      告  蕭麗芳


選任辯護人  黃燕光律師
上列被告因過失傷害案件，經檢察官提起公訴（109年度調偵字
第229號），被告於本院審理中就被訴事實為有罪之陳述，經本
院裁定改行簡式審判程序審理，判決如下：
    主  文
蕭麗芳犯過失傷害罪，處拘役伍拾伍日，如易科罰金，以新臺幣
壹仟元折算壹日。 
    理  由
一、蕭麗芳於民國108年9月10日下午6時53分許，駕駛車牌號碼0
    00-0000號租賃小客車，沿新竹縣竹北市中華路由北往南行
    駛中線車道，行經新竹縣○○市○○路000號新竹縣政府警察局
    竹北分局竹北派出所前，本應注意變換車道時，應讓直行車
    先行，並注意安全距離，而依當時天候晴、日間自然光線、
    柏油路面乾燥、無缺陷、無障礙物，視距良好等情況，並無
    不能注意之情事，竟疏未注意右側車道上之行車動向，於顯
    示右方向燈後，即貿然變換車道靠右行駛，適林玟玲駕駛車
    牌號碼000-0000號重型機車行駛在蕭麗芳同向右後方之外側
    車道，2車因而發生碰撞，致林玟玲人車倒地，受有右肩、
    右小腿擦挫傷、右肩肱骨近端移位暨粉碎性骨折、右肩肱骨
    骨折術後併關節攣縮等傷害。蕭麗芳於肇事後，立即停留在
    現場，在未有偵查犯罪職權之公務員發覺前，自行向現場處
    理警員當場承認為肇事車輛之駕駛人，而自願接受裁判，始
    悉上情。案經林玟伶訴由新竹縣政府警察局竹北分局報請臺
    灣新竹地方檢察署檢察官偵查起訴。
二、本案犯罪之證據，除應補充「被告於本院準備及簡式審判程
    序時之自白」外，餘均引用附件之記載。
三、按汽車變換車道時，應先顯示欲變換車道方向之燈光或手勢
    ；又汽車在同向二車道以上之道路，變換車道時，應讓直行
    車先行，並注意安全距離，道路交通安全規則第91條第1項
    第6款、第98條第1項第6款分別定有明文。經查，被告係合
    法考領有普通小型車駕駛執照之人，有道路交通事故調查報
    告表㈡在卷可參（見偵字卷第19頁），是被告對於上開道路
    交通安全規則所建構之危險責任分配行車規範應知之甚詳。
    又本件交通事故發生時，係天候晴，日間自然光線，其所行
    經之上開道路為縣道、柏油路面乾燥無缺陷、無障礙物且視
    距良好之情況，有道路交通事故調查報告表㈠在卷可憑（見
    偵字卷第18頁），客觀上並無不能注意之情事，被告竟疏未
    注意變換車道時，應注意外側車道上之行車動向，並讓該車
    道直行車先行，即貿然向右變換車道，因而肇致本件交通事
    故，其有過失至明，又被告上開過失之行為造成告訴人受有
    右肩、右小腿擦挫傷、右肩肱骨近端移位暨粉碎性骨折、右
    肩肱骨骨折術後併關節攣縮等傷害，此有中國醫蘗大學新竹
    附設醫院診斷證明書在卷可佐（見偵字卷第15頁至第16頁）
    ，被告過失駕駛行為與告訴人林玟伶所受之傷害結果間，具
    有相當因果關係，亦可認定。
四、至辯護人為被告之利益辯稱：被告之過失部分，係因被告與
    告訴人均為同方向行駛，告訴人是想要從被告之右側後方超
    車，故就本案而言，告訴人之過失應比被告之過失為重，被
    告之過失較輕云云，惟查，本案被告駕車行駛至新竹縣中華
    路與中正西路口前，行駛於直行中線車道上，並非外側直行
    及右轉車道上，此有勘驗翻拍照片在卷可佐（見調偵字卷第
    7頁背面），而被告駕車行經上開路口後，被告所駕車輛始
    向右偏變換至右側車道，於尚未變換車道完成，告訴人即撞
    擊被告車輛人、車倒地後，摔倒在被告所駕車輛右前方，期
    間被告右偏時照片顯示時間為「06：53：31」，告訴人與被
    告碰撞時照片顯示時間為「06：53：32」，有勘驗翻拍照片
    在卷可參（見調偵字卷第8頁背面），告訴人能反應時間僅1
    秒，而被告變換車道前，告訴人應在被告右側車道附近，被
    告減速變換車道後即發生碰撞，自屬被告變換車道未注意右
    側車道之行車動向而貿然向右變換車道，而肇生本件事故，
    難認本件事故之肇事主因為告訴人，而可認定被告之肇事責
    任較輕，是辯護人雖以前詞罝辯，仍不足以對被告為有利之
    認定，附此敘明。
五、綜上，足認被告任意性自白與事實相符，堪以採信。從而，
    本案事證明確，被告犯行堪以認定，應依法論科。　　　　
六、論罪科刑：
  ㈠核被告蕭麗芳所為，係犯刑法第284 條前段之過失傷害罪。
    又本件被告肇事後，於有偵查犯罪權限之公務員知悉肇事人
    姓名前，即向據報前往現場處理之警員承認其為肇事人之情
    ，有警員陳柏均之職務報告在卷可憑（見偵字卷第3頁），
    被告對於未發覺之犯罪自首而接受裁判，符合自首要件，爰
    依刑法第62條前段之規定，減輕其刑。  
  ㈡爰以行為人責任為基礎，審酌被告變換車道未注意右側車道
    行車動向即貿然變換車道而肇事，致告訴人受有上揭傷勢，
    身心所受傷害非輕，且被告於本件事故為未注意右側車道之
    行車動向而貿然向右變換車道，因而肇致本件交通事故，因
    而與告訴人發生碰撞之過失情節，念及被告犯後坦承犯行，
    態度尚可，併參酌其素行尚佳，目前為高中兼課老師，月收
    入新臺幣（下同）2 萬元，尚有二名孩子待其扶養之生活狀
    況及碩士畢業之智識程度及被告有意願和解，且有聯繫保險
    公司與告訴人洽談和解，惜因雙方洽談和解條件差距過大，
    致無法達成和解、賠償告訴人所受損害，有本院準備程序及
    簡式審判筆錄在卷可參（見本院卷第38頁至第39頁、第45頁
    至第47頁）及上述一切情狀，量處如主文所示之刑，並諭知
    易科罰金之折算標準，以示懲儆。至辯護人請求為緩刑之宣
    告云云，惟查被告固未曾因故意犯罪受有期徒刑以上刑之宣
    告一節，有臺灣高等法院被告前案紀錄表在卷可憑（見本院
    卷第13頁），然被告尚未與告訴人達成和解或賠償其損害，
    且告訴人陳稱：本件事情對伊影響很大，伊雖有意願再與被
    告談和解，對被告量刑部分，希望法院依法處理等語，是本
    院考量告訴人所受傷害程度非輕，且未獲得分文賠償，故認
    不宜為緩刑之宣告，併此敘明。
據上論斷，應依刑事訴訟法第273條之1第1項、第299條第1 項前
段、第310條之2、第454條第2項，判決如主文。
本案經檢察官許大偉提起公訴，檢察官孫立婷到庭執行職務。
中　　華　　民　　國　　110 　年　　1 　　月　　11　　日
                  刑事第七庭    法  官    華澹寧
以上正本證明與原本無異。　　　　　　　　　
如不服本判決應於收受判決後20日內向本院提出上訴書狀，並應
敘述具體理由。其未敘述上訴理由者，應於上訴期間屆滿後20日
內向本院補提理由書(均須按他造當事人之人數附繕本)「切勿逕
送上級法院」。
中　　華　　民　　國　　110 　年　　1 　　月　　11　　日
                                書記官    吳羽君
附錄本案論罪科刑法條全文：
刑法第284條
因過失傷害人者，處1 年以下有期徒刑、拘役或10萬元以下罰金
；致重傷者，處3 年以下有期徒刑、拘役或30萬元以下罰金。

（附件） 
臺灣新竹地方檢察署檢察官起訴書
                                    109年度調偵字第229號
　　被　　　告　蕭麗芳　
    選任辯護人  黃燕光律師
上列被告因過失傷害案件，已經偵查終結，認應提起公訴，茲將
犯罪事實及證據並所犯法條分敘如下：
　　　　犯罪事實
一、蕭麗芳於民國108年9月10日上午6時53分許，駕駛車牌號碼0
    00-0000號租賃小客車，沿新竹縣竹北市中華路由北往南行
    駛外側車道，行經新竹縣○○市○○路000號新竹縣政府警察局
    竹北分局竹北派出所前，本應注意變更行車動線而偏右行駛
    時，應讓他動線上之原行車輛先行，並注意安全距離，而當
    時天候晴、日間自然光線、柏油路面乾燥、無缺陷、無障礙
    物，視距良好等情況，並無不能注意之情事，竟疏未注意，
    貿然靠右行駛，適林玟玲騎乘車牌號碼000-0000號重型機車
    行駛在蕭麗芳同向右後方，2車因而發生碰撞，致林玟玲人
    車倒地，受有右肩、右小腿擦挫傷、右肩肱骨近端移位暨粉
    碎性骨折、右肩肱骨骨折術後併關節攣縮等傷害。
二、案經林玟伶訴由新竹縣政府警察局竹北分局報告偵辦。
　　　　證據並所犯法條
一、證據清單及待證事實：
編號 證據名稱 待證事實 1 被告蕭麗芳於警詢及偵查中之自白 全部犯罪事實。 2 告訴人林玟伶於警詢及偵查中之指述 全部犯罪事實。 3 中國醫藥大學新竹附設醫院診斷證明書、員警職務報告、道路交通事故現場圖、道路交通事故調查報告表（一）（二）、道路交通事故初步分析研判表、車輛詳細資料報表、車損估價單、道路交通事故照片、被告行車錄影畫面照片、行車錄影光碟及本署勘驗報告等 1、告訴人受有上揭身體傷害之事實。 2、被告行車錄影畫面顯示當日上午6時53分26秒被告車輛行駛中華路中間車道通過中華路與中正西路口，上午6時53分31秒被告車輛右偏駛往竹北派出所前，上午6時53分32秒被告車輛繼續靠右，而右後照鏡位置出現告訴人機車，告訴人安全帽往前滾落，上午6時53分34秒告訴人機車從被告車輛右方衝出後人車倒地等情，堪認被告未讓右後方直行車先行，亦未注意安全距離，即貿然偏右行駛，顯有過失之事實。 
二、核被告所為，係犯刑法第284條前段之過失傷害罪嫌。
三、依刑事訴訟法第251條第1項提起公訴。
　　此　　致
臺灣新竹地方法院
中　　華　　民　　國　  109 　年　　7 　　月　　22　　日
                          　　檢　察　官　許大偉
本件正本證明與原本無異